---
title: "R Notebook"
output: html_notebook
---

Alustava analyysi:

```{r warning=FALSE, include=FALSE}
## Libraries
library(tidyverse)
library(survival)
library(survminer)
library(ggplot2)
library(ggfortify)

## Theme
theme_aa <- function(){
  theme(plot.background = element_rect(fill = "#314455"),
        panel.background = element_rect(fill = "#314455"),
        )
}
```

```{r warning=FALSE}
## Data manipulation 

## Set working directory 
dir <- here::here()
setwd(dir)

## Load the csv files
data_raw <- read.csv("data/2017-05-29-tyojaterveys-opendata-COMPLETE.csv", sep = "")
meta_raw <- read.csv("data/2017-05-29-tyojaterveys-metadata-LARGE.csv", sep = "")

## Metadata transformation
meta <- meta_raw %>% 
  select(questionID, columnNameLong, codeKey) %>% 
  na.omit() 

meta <- meta %>% 
  separate(codeKey, sep = ",", into = paste0("codeKey", seq_len(max(str_count(meta$codeKey, ",")) + 1))) %>% 
  gather(key = "codeKey", value = "answer", -questionID, -columnNameLong) %>% 
  separate(answer, sep = "=", into = c("answer", "descr")) %>% 
  select(-codeKey)

## Data transformation
data <- data_raw %>% 
  gather(key = "questionID", value = "answer", -id, -vuosi)

## Join with actual data with metadata
data <- left_join(data,  meta %>% select(questionID, columnNameLong), by = c("questionID" = "questionID")) %>% 
  distinct() %>% 
  na.omit()

data <- left_join(data, meta %>% select(questionID, answer, descr), by = c("questionID" = "questionID", "answer" = "answer"))

## Some of the answer need to be edited manually
data$descr <- ifelse(data$questionID == "t11", data$answer, data$descr)
data$descr <- ifelse(data$questionID == "tol2008", data$answer, data$descr)

## Last NA -value omit
data <- na.omit(data)

## Rename variables
colnames(data) <- c("person_id", "year", "question_id", "answer_id", "question", "answer")
```

Katsotaan yksittäiset kysymykset

```{r}
questions <- unique(data$question)
questions
```
Turkitaan siis mielenterveyttä (tai henkistä jaksamista)

Olisiko target tällöin tyokykyHenkinen

Tsektaana mitä se pitää sisällään

```{r}
data2 <- data %>% 
  filter(question == "tyokykyHenkinen")
data4 <- unique(data2$answer); data4
```
Kuinka paljon vastauksia per vuosi

```{r}
table(data2$answer, data2$year)
```
Vastauksia näyttää olevan ihan okei...
target voisi olla, että jos työkyky on melko huono/erittäin huono niin 1 ja muuten 0?

Luodaan muuttuja target_tyokykyHenkinen ja työstetään sitä data3:ssa

```{r}
data3 <- data_raw
data3$target_tyokykyHenkinen <- ifelse(data3$t13 %in% c("4", "5"), 1, 0)
```

Lisätty ensimmäinen target data3:seen

```{r}
table(data3$vuosi, data3$target_tyokykyHenkinen)
```
Näyttää ok:lta

Toinen target

eli TyokykyFyysinen samalla logiikalla kuin henkinen

```{r}
data2 <- data %>% 
  filter(question == "tyokykyFyysinen")
data4 <- unique(data2$answer); data4
```
Kuinka paljon vastauksia per vuosi

```{r}
table(data2$answer, data2$year)
```
```{r}
data3$target_tyokykyFyysinen <- ifelse(data3$t12 %in% c("4", "5"), 1, 0)
```

Lisätty toinen target data3:seen

```{r}
table(data3$vuosi, data3$target_tyokykyFyysinen)
```
Hyvältä näyttää sekin...

Kokeillaan vielä kolmas target, joka on tyokykyArvio

```{r}
data2 <- data %>% 
  filter(question == "tyokykyArvio")
data4 <- unique(data2$answer); data4
```
Kuinka paljon vastauksia per vuosi

```{r}
table(data2$answer, data2$year)
```

```{r}
data3$target_tyokykyArvio <- ifelse(data3$t11 < 7, 1, 0)
```

Lisätty toinen target data3:seen

```{r}
table(data3$vuosi, data3$target_tyokykyArvio)
```
Tehään vielä target, jossa otetaan kaikki kolme aiempaa targettia huomioon

```{r}
data3$target_tyokyky <- ifelse(data3$target_tyokykyFyysinen == 1 | data3$target_tyokykyHenkinen == 1 | data3$target_tyokykyArvio == 1, 1, 0)
```

```{r}
table(data3$vuosi, data3$target_tyokyky)
```

Selittäviä muuttujia nyt mukaan:

Ensimmäinen on sukupuoli

```{r}
data2 <- data %>% 
  filter(question == "sukupuoli")
data4 <- unique(data2$answer); data4
table(data2$answer, data2$year)
```
Sukupoli ok, lisätään sellaisenaan

Toimiala voidaan lisätä mukaan jos vuosi 1997 pudotetaan pois. Tämä ok, tehdään niin

```{r}
data2 <- data %>% 
  filter(question_id == "tol2008")
data4 <- unique(data2$answer); data4
table(data2$answer, data2$year)
```
Toimialoja T ja Z aika vähän... voisi pudottaa pois




Tsekataan tähän väliin, että kuinka monta vastausta per question_id

```{r}
table(data$question_id) 
```
Etätyö seuraavaksi


```{r}
data2 <- data %>% 
  filter(question_id == "b24d")
data4 <- unique(data2$answer); data4
table(data2$answer, data2$year)
```
Otetaan etätyöfreq mukaan. Muuta ei siihen liittyen löytynyt. Vastaukset näyttää olevan ok. Paitsi vastauksia ei näytä olevan kuin 2003 alkaen... Otetaan aluksi mukaan mutta jätetään pois myöhemmin jos vaikuttaa paljon. B24d näyttää sisältävän paljon NA arvoja... oletetaanko, että ne eivät tee etätöitä??

```{r}
## Tehdään muuttuja b24e eli etätyöFreq mutta ilman NA arvoja
data3$b24f <- ifelse(is.na(data3$b24d) == TRUE | data3$b24d == 8 | data3$b24d == 9, 0,  data3$b24d)
```

Seuraavaksi selittäväksi esimiestuki, katsotaan vastaukset:

```{r}
data2 <- data %>% 
  filter(question_id == "j20")
data4 <- unique(data2$answer); data4
table(data2$answer, data2$year)
```

Myös johdon tuki olisi hyvä ottaa mukaan. Katsotaan siitäkin vastaukset

```{r}
data2 <- data %>% 
  filter(question_id == "j35")
data4 <- unique(data2$answer); data4
table(data2$answer, data2$year)
```
Seuraavaksi tiimityö

```{r}
data2 <- data %>% 
  filter(question_id == "j16b")
data4 <- unique(data2$answer); data4
table(data2$answer, data2$year)
```
Vertaistuki myös mukaan

```{r}
data2 <- data %>% 
  filter(question_id == "j19")
data4 <- unique(data2$answer); data4
table(data2$answer, data2$year)
```
Otetaan vielä mukaan ammatilliset kehitysmahdollisuudet eli j37


```{r}
data2 <- data %>% 
  filter(question_id == "j37")
data4 <- unique(data2$answer); data4
table(data2$answer, data2$year)
```
Ei otetakaan mukaan sillä vähän vuosia!

Katsotaan työterveyshuoltoa

```{r}
data2 <- data %>% 
  filter(question_id == "l1a")
data4 <- unique(data2$answer); data4
table(data2$answer, data2$year)
```
Otetaan se mukaan mutta filtteröidään myös

Iän simulointi

```{r}
## Age simulation function
age_simulation <- function(x){
  if(x == "1"){
    round(runif(1, min = 24, max = 34), digits = 1)
  } else if(x == "2") {
    round(runif(1, min = 34, max = 44), digits = 1)
  } else if(x == "3") {
    round(runif(1, min = 44, max = 54), digits = 1)
  } else {
    round(runif(1, min = 54, max = 64), digits = 1)
  }
}

data3$ika_simuloitu <- sapply(data3$ika, age_simulation)
```



Final datasetti

```{r}
data_final <- data3 %>% 
  filter(vuosi > 2002) %>% #Vuosi 1997 pudettu pois toimialan vuoksi. Vuoden 1997 ja 2000 pudotettu pois etätyön vuoksi 
  filter(j20 < 6) %>% # Eli tässä otetaan pois kaikki kenellä ei ole esimiestä tai ei osaa vastata
  filter(j35 < 6) %>% # Otetaan tässä pois ne jotka eivät osaa vastata JohdonHuolenpitoon
  filter(j19 < 6) %>% # Otetaan vertaistuesta pois taas ne jotka eivät osaa sanoa 
  filter(j16b < 6) %>% # Otetaan tiimityöstä pois jotka eivät vastaa/osaa sanoa
  filter(l1a < 3) %>% # Otetaan pois jotka eivät vastaa/osaa sanoa
  select(id,
         vuosi,
         b1, #Sukupuoli
         tol2008, #Toimiala
         b24f, #Etätyö (itse tehty muuttuja, ei löydy metadatasta (pitää siis lisätä sinne))
         ika, # Otetaan mukaan ihan tarkastuksen vuoksi
         ika_simuloitu, # simuloitu ika, itse tehty, ei metaa
         j20, #esimiestuki, ei vielä muokattu, vain filtteröity
         j35, #johdonHuolenpito, ei muoktattu, vain filtteröity
         j16b, #tiimityö, ei muokattu, filtteröity
         j19, # vertaistuki
         l1a, # onko työterveyttä dummy
         target_tyokykyHenkinen,
         target_tyokykyFyysinen,
         target_tyokykyArvio,
         target_tyokyky
         ) %>% 
  mutate(j20j35 = j20 + j35) %>% # uusi muuttuja johdon huolenpidosta ja esimiestuesta. Aika vähän arvoja ääripäässä eli 8, 9.. pitäisikö yhdistää??
  mutate(j20j35j19 = j20 + j35 + j19) %>% # mukana myös vertaistuki
  mutate(j20j35mod = ifelse(j20j35 > 7, 8, j20j35)) %>% # yhdistetty j20j35 ja korvattu ääriarvot, tämä hyvä selittäjä
  mutate(j20j35j19mod = ifelse(j20j35j19 > 9, 10, j20j35j19)) %>% # yhdistetty j20j35 ja korvattu ääriarvot, tämä hyvä selittäjä
  mutate(b24fmod = ifelse(b24f == 0, 0, 1))  # Tehdään etätyödummy muuttuja
```


```{r}
model <- survfit(Surv(ika_simuloitu, target_tyokyky) ~ j16b, data = data_final)

ggsurvplot(model,
           data = data_final,
           xlim = c(35, 64),
           ylim = c(0.2, 1)
          )
```

```{r}
model <- survfit(Surv(ika_simuloitu, target_tyokykyFyysinen) ~ j20j35mod, data = data_final)

ggsurvplot(model,
           data = data_final,
           xlim = c(35, 62),
           ylim = c(0.2, 1)
          )

model <- survfit(Surv(ika_simuloitu, target_tyokykyHenkinen) ~ j20j35mod, data = data_final)

ggsurvplot(model,
           data = data_final,
           xlim = c(35, 62),
           ylim = c(0.2, 1)
          )

model <- survfit(Surv(ika_simuloitu, target_tyokyky) ~ j20j35mod, data = data_final)

ggsurvplot(model,
           data = data_final,
           xlim = c(35, 62),
           ylim = c(0.2, 1)
          )
```




```{r}
model <- survfit(Surv(ika_simuloitu, target_tyokyky) ~ j19, data = data_final)

ggsurvplot(model,
           data = data_final,
           xlim = c(35, 64),
           ylim = c(0.2, 1)
          )
```


```{r}
model <- survfit(Surv(ika_simuloitu, target_tyokyky) ~ j20j35j19mod, data = data_final)

ggsurvplot(model,
           data = data_final,
           xlim = c(35, 62),
           ylim = c(0.2, 1),
           #surv.median.line = "hv",
           #conf.int = TRUE
          )

model <- survfit(Surv(ika_simuloitu, target_tyokykyFyysinen) ~ j20j35j19mod, data = data_final)

ggsurvplot(model,
           data = data_final,
           xlim = c(35, 62),
           ylim = c(0.2, 1)
          )

model <- survfit(Surv(ika_simuloitu, target_tyokykyHenkinen) ~ j20j35j19mod, data = data_final)

ggsurvplot(model,
           data = data_final,
           xlim = c(35, 62),
           ylim = c(0.2, 1)
          )
```

```{r}
model <- survfit(Surv(ika_simuloitu, target_tyokyky) ~ l1a, data = data_final)

ggsurvplot(model,
           data = data_final,
           xlim = c(35, 64),
           ylim = c(0.2, 1)
          )
```

Muistiinpano: Esimiestuki (eli j20) on erittäin hyvä selittävä muuttuja!!! Siihen voisi vielä ottaa juuri sukupuolen mukaan, jotta nähdään vaikutus sukupuolittain. Havaintoja aika paljon ja kuvaaja näyttää hyvältä. Myös johdonHuolenpit(j35) antaa samanlaisia indikaattoreita. Kuvaaja erittäin hyvä. Tässä olisi aihetta raportille...Lisäsin nyt vielä muuttujan j20j35 joka on yhteenlaskettu esimiestuesta ja johdonhuolenpidosta... Tässä mitä pienempi arvo sitä enemmän tukea. Tässä näkyy sama efekti. Voisi melkein käyttää tätä. Etätyö ei oikein tuo mitään lisää... sen voisi varmaan jättää pois. Tiimityöllä myös yllätävän positiivinen vaikutus ja kuvaaja näyttää hyvätlä. Työterveysdummy on vähän turha... Ei kannata ottaa mukaan. Näyttää siltä, että aiheen kannattaa pyöriä johdon, esimiesten ja vertaistuen ympärillä. Siitä saa hyvää analyysiä..

Seuraavaksi voisi kokeilla vielä tehdä surv table jossa p arvot

```{r}
res.cox <- coxph(Surv(ika_simuloitu, target_tyokyky) ~ j20 + j35 + j19 + b1, data = data_final)
res.cox
ggforest(res.cox)
```


```{r}
table(data_final$target_tyokykyHenkinen, data_final$target_tyokykyFyysinen)
```


Saadaanko ääkköset pois??

